臺灣臺南地方法院刑事判決　　　　　　　93年度訴字第1333號
公　訴　人　臺灣台南地方法院檢察署檢察官
被　　　告　丁○○
　　　　　　甲○○　男　42歲.
上列被告因妨害風化案件，經檢察官提起公訴（93年度偵字第10
803號），本院判決如下：
    主    文
丁○○共同以意圖使女子與他人為猥褻之行為，而容留以營利為
常業，處有期徒刑壹年肆月。扣案使用過之保險套拾個、未使用
過之保險套壹個、輪值表及估價單各壹張均沒收。
甲○○共同以意圖使女子與他人為猥褻之行為，而容留以營利為
常業，處有期徒刑壹年貳月。扣案使用過之保險套拾個、未使用
過之保險套壹個、輪值表及估價單各壹張均沒收。
    事    實
一、丁○○基於使女子與他人為猥褻行為，而媒介、容留以營利
    為常業之犯意，自民國93年9月間起，在臺南市○○路○段96
    號4樓及5樓，經營未命名之按摩指壓店，其擔任該店負責人
    ，並僱用與之有犯意聯絡之甲○○擔任現場經理，負責接待
    客人、分配小姐等工作，復自93年10月9日起僱用戊○○，
    以及分別各於不詳時日起僱用己○○、庚○○、辛○○及壬○○等成年女子，於有男客到店裡時，則由丁○○或甲○○
    媒介、容留前開成年女子在該店內與不特定顧客從事猥褻性
    交易（俗稱「半套」，即由小姐為男客撫摸生殖器直到射精
    之性服務）。其方式為男客可自由指定店內小姐性服務，倘
    客人未指定則由甲○○依客人需求分配，並由甲○○引領客
    人與小姐進行性交易後，再由小姐向客人收取每次性交易對
    價新台幣（下同）1300元，所得由店家抽取600元以牟利，
    餘始歸與客人從事性交易之女子取得。嗣於93年10月16日凌
    晨0時許，經警持搜索票前往上址進行搜索，當場在該店包
    廂內，查獲小姐己○○正為上半身赤裸，下半身僅圍浴巾之
    個、使用過保險套10個、輪值表及估價單各1份。
二、案經臺南市警察局第一分局報告台灣台南地方法院檢察署檢
    察官偵查起訴。
    理    由
一、訊據被告丁○○對於其為位於台南市○○路○段96號4樓及5
    樓之未命名按摩指壓店之負責人及有僱用己○○、庚○○、
    辛○○、壬○○、戊○○等女子在該店服務之事實坦承不諱
    ，惟矢口否認有何媒介、容留女子與他人猥褻之犯行，辯稱
    ：該店是因為其乾哥哥癸○○積欠其130、140萬元，無力償
    還，所以把店讓給其經營，以該店經營所得用來清償欠款，
    房子是癸○○在處理，不是其所承租，其只負責經營，店裡
    並無從事性交易，況當天搜索時，小姐衣著整齊，並查無有
    與男客為性交易之實據，保險套也不是在房間內找到的，甲○○是受其乾哥哥癸○○之託來看店的云云；被告甲○○對
    於伊是受丁○○之託代為看店，被查獲當天伊在店內，且有
    事按摩服務，以及扣案之估價單為伊所寫之事實坦承不諱，
    惟矢口否認有何共同媒介、容留女子與他人猥褻之犯行，辯
    稱：伊本身另有工作，並未在該店擔任經理職務，警方查獲
    當天，伊只是到現場去找友人癸○○泡茶聊天，因癸○○不
    在，丁○○表示其要出去，請伊幫忙看店，並教伊如何填寫
    營業日報表，所以伊才幫忙帶客人並填寫日報表，伊對該店
    之經營情形完全不知云云。惟查：
  (一)被告甲○○於警詢時業已坦承：據伊所知客人會脫光光，是
    小姐要替客人手淫（打手槍），每小時收費1300元等語，核
    與證人戊○○於偵訊中證稱：伊係自93年10月9日開始在台
    南市○○路○段96號4、5樓擔任小姐，只有幫客人作半套，
    至客人射精為止，收費1300元，薪資係日領，有接到客人才
    有錢領，小姐分700，老闆分600，大部分是和經理分帳，經
    理甲○○下班後再交給老闆，上開地點確實有經營半套性交
    易，裡面約有將近10個小姐，每一位小姐收費及從事的工作
    都一樣，店內是甲○○和客人接洽，大部分都是作熟客，客
    人會自己來，有些客人會指定小姐，如果客人沒有指定，就
    由經理甲○○分配小姐，作完是由小姐收費，收完再交給經
    理600元，其進去應徵時，裡面的人說負責人是丁○○等語
    （見偵查卷第13- 14頁），以及證人丙○○於本院審理時證
    稱：93年10月15日晚上11時40分許，伊在被告位於台南市○○路○段96號4樓及5樓之店裡按摩，當天伊是先在一樓按對
    講機，然後坐電梯到5樓，電梯沒有管制，到了之後，由甲○○帶領伊到4樓的房間，……其先去沐浴，浴畢圍著一條
    浴巾出來，沒有著內衣褲，由己○○為伊服務等語（見本院
    94年3月14日審判筆錄第3至4頁）相符，並有未拆封保險套1
    個、使用過保險套10個、輪值表及估價單各1份扣案可證。
  (二)至被告丁○○辯稱：當天搜索時，小姐衣著整齊，並查無有
    與男客為性交易之實據，保險套也不是在房間內找到的云云
    ，經核與上開證人戊○○、丙○○之證言及扣案證物不符，
    要難採信，況保險套即使不是在房間內扣得，亦不能證明被
    告丁○○所經營之按摩指壓店沒有從事性交易，是被告丁○○此部分之辯詞，應非可採。
  (三)又被告甲○○辯稱：伊只是到現場去找友人癸○○泡茶聊天
    ，因癸○○不在，丁○○表示其要出去，請伊幫忙看店云云
    ，核與上開證人戊○○證言不符，且被告甲○○亦不否認伊
    前後幫忙帶客人有2、3次（見偵查卷第30頁），店內收費最
    起碼2節，1300元等語（見偵查卷第9頁），警方查獲之估價
    單第一行上10×10（代表22時10分）、22（代表小姐號碼）
    、1（代表客人1名）、401（代表包廂號碼）、第二行上11
    ×35（代表23時35分）、△（代表客人指定小姐）、405（
    代表包廂號碼）等語（見警卷第9頁、本院94年3月14日審理
    筆錄），均足見被告甲○○對於店內關於性交易之事知之甚
    詳，是伊辯稱伊僅係幫忙看店云云，顯屬卸責之詞，要難採
    信。
　(四)綜上所陳，被告丁○○等二人前開所辯均顯不足採。本件事
    證明確，被告丁○○等二人之犯行，均足堪認定。
二、按刑事上所謂常業犯，係指反覆以同種類行為為目的之社會
    活動之職業性犯罪而言，至於犯罪所得之多寡，是否恃此犯
    罪為唯一之謀生職業，則非所問，縱令兼有其他職業，仍無
    礙於該常業犯罪之成立（最高法院85年度台上字第510號判
    例意旨參照）。查被告丁○○以經營上開按摩指壓店為其之
    日常業務，又有固定之店面，以之作為色情按摩場所；而甲○○受僱於丁○○，擔任現場經理，負責接待客人、分配小
    姐等工作，二人共同提供處所以媒介、容留戊○○等多位成
    年女子與不特定男客為猥褻之行為，並藉以抽取一定比例之
    金額營取收益，均堪認係反覆以同種類行為為目的之社會活
    動為事實欄所示犯行，均顯有以此為常業甚明。核被告丁○○、甲○○所為，係犯刑法第231條第2項、第1項之意圖使
    二人所為「媒介」、「容留」犯行均係包括之構成一罪，故
    媒介行為應為容留之行為所吸收，不另論「媒介」罪（最高
    法院78年度台上字第2186號判決意旨參照）。被告二人間均
    有犯意之聯絡與行為之分擔，皆為共同正犯。爰審酌被告二
    人之智識程度、被告丁○○為負責人、被告甲○○擔任現場
    經理，其等犯行敗壞社會善良風俗，目的復為牟利，且所營
    色情按摩指壓店，場所涵蓋二個樓層，僱用多名成年女子從
    事性交易，已頗具規模，所生之危害非輕，及犯後否認犯行
    等一切情狀，分別量處如主文所示之刑。至扣案未拆封保險
    套1個、使用過保險套10個、輪值表及估價單各1份，均係於
    上開未命名按摩指壓店所查獲，雖被告二人均否認為其所有
    ，然既係於上開店內查獲，且非受僱小姐或客人所有，自應
    認係負責人丁○○所有，又前開扣案物係供犯罪所用及犯罪
    預備之物，爰依刑法第38條第1項第2款之規定，宣告沒收。
    至「美容師值日生表」（公訴人誤載為營業日報表）1張，
    僅係排定何人何日負責打掃店內，業經證人戊○○證實無訛
    （見偵查卷第14頁），核與犯罪無涉，爰不為沒收之諭知。
據上論斷，應依刑事訴訟法第299條第1項前段、刑法第28 條、
第231條第2項、第1項、第38條第1項第2款，判決如主文。
本案經檢察官乙○○到庭執行職務。
中　　華　　民　　國　　94　　年　　3 　　月　　28　　日
　　　　　　　　　刑事第五庭  審判長法  官  林英志
                                    法　官　包梅真
                                    法  官  張家瑛
以上正本證明與原本無異。
如不服本判決，應於判決送達後10日內，向本院提出上訴狀。
　　　　　　　　　　　　　　　　    書記官　許悉愛
中　　華　　民　　國　　94　　年　　3 　　月　　29　　日
附錄所犯法條：
中華民國刑法第231條
意圖使男女與他人為性交或猥褻之行為，而引誘、容留或媒介以
營利者，處五年以下有期徒刑，得併科十萬元以下罰金。以詐術
犯之者，亦同。
以犯前項之罪為常業者，處一年以上七年以下有期徒刑，得併科
三十萬元以下罰金。
公務員包庇他人犯前二項之罪者，依各該項之規定加重其刑至二
分之一。